臺灣高等法院花蓮分院刑事判決　　　　　　　　　　　九十年度上易字第二九一號
　　上訴人即被告　丙○○
　　選任　辯護人　張秉正
右上訴人即被告因竊盜等案件，不服臺灣花蓮地方法院八十九年度易字第七四三號中
華民國九十年九月七日第一審判決（起訴案號：臺灣花蓮地方法院檢察署八十九年度
偵字第一二九號），提起上訴，本院判決如左：
    主  文
上訴駁回。
    事實及理由
一、本案經本院審理結果，認第一審以被告丙○○係犯刑法第三百二十一條第一項第
    一款夜間侵入住宅竊盜罪，處有期徒刑壹年貳月。認事用法及量刑核無不當，應
    予維持，並引用第一審判決書記載之事實、理由及證據。
二、上訴人即被告（以下簡稱被告）丙○○上訴意旨仍執前辭否認犯行，並聲請傳訊
    證人徐志雄，及願與證人甲○○進行測謊云云。惟查：
（一）經本院傳訊證人徐志雄並命其提出向甲○○所借之音響，由被害人乙○○辨識
      之結果，並非被害人失竊之物；是此證人自無法為被告有利之證明。
（二）本院囑託法務部調查局對被告實施測謊結果，認被告就其所稱未竊取黑色皮夾
      ，呈情緒性波動反應，研判有說謊，有該局測謊報告書在卷可憑，益見被告所
      辯不實。另證人甲○○亦表願接受測謊，但因其另案執行中；且被告測謊結果
      已如前述，本院認無再對甲○○進行測謊之必要。
（三）另辯護人聲請本院調取台灣花蓮地方法院八十九年度易字第五二四、七五０、
      八三七號卷，及質疑被告侵入住宅行竊時間。經本院調取上開案號判決加以審
      閱，並無法證明本件被告持有之物係證人甲○○、李馬龍等人所竊取。至被告
      侵入被害人乙○○住宅行竊之時間，業經被害人乙○○於八十九年五月二十四
      日警訊中，及本院九十年度附民字第二十號準備程序中陳述甚詳，應無疑異，
      均附此敘明。
（四）綜上所述，被告之上訴核無理由，應予駁回。另台灣花蓮地方法院檢察署檢察
      官移送併案審理意旨略以：被告丙○○於八十八年三月二十二日二十二時許至
      三月二十三日凌晨一時許之間，在花蓮市○○○街與國盛一街口，見王得隆所
      有車號ＩＺ－三四二０號汽車停放於該處，乃以不詳之工具破壞上述汽車車門
      ，侵入車內竊取王得隆所有新光保全公司皮衣外套一件、襯衫一件、身份證、
      汽機車駕照、台灣中小企業銀行提款卡、健保卡、電話聯絡簿等物品得逞；嗣
      於八十八年三月二十三日凌晨一時三分許，持該竊得之提款卡在花蓮市○○路
      三號台灣銀行旁自動提款機提領王得隆之存款一萬元得逞，因認被告復涉犯刑
      法第三百二十一條第一項第三款之竊盜罪、同法第三百三十九條之二之罪嫌等
      語（案號：九十年度偵字第二八三八號）。惟查，此部分係被告於八十八年三
      月間所為，與本案有罪部分之竊盜犯行時間相距將近一年，再審之被告之陳述
      ，均難認其係基於概括犯意反覆為之之行為。自無從認為與本案具有連續犯之
      裁判上一罪關係，而予以一併審究；應退還檢察官為適當之處理，併予敘明。
據上論斷，應依刑事訴訟法第三百七十三條、第三百六十八條，判決如主文。
本案經檢察官翟光軍到庭執行職務。
中　　　華　　　民　　　國　　九十一　　年　　　一　　　月　　二十四　　日
                                    審判長法官　林慶煙
                                          法官  黃永祥
                                          法官  林德盛
右正本證明與原本無異。
本件不得上訴。
                                        書記官　劉夢蕾
中　　　華　　　民　　　國　　九十一　　年　　　一　　　月　　二十四　　日
